【裁判字號】    90,上訴,176
【裁判日期】    900320
【裁判案由】    偽造文書等
【裁判全文】
臺灣高等法院臺中分院刑事判決            九十年度上訴字第一七六號
    上  訴  人
    即  自訴人  戊○○
    被      告  庚○○
                丁○○
                己○○
                丙○○
                甲○○
                乙○○
右上訴人因被告等偽造文書等案件，不服臺灣臺中地方法院中華民國八十九年十一月
三十日第一審判決（民國八十九年度自字第九一七號），提起上訴，本院判決如左：
    主    文
上訴駁回。
    理    由
一、上訴人於原審自訴意旨略以：被告庚○○等六人均明知自訴人戊○○於民國四十
    一年以現耕農身份，依「台灣省放領公有地扶植自耕農實施辦法」奉准承領Ｏ．
    五四四一甲（自訴人先母曾吳發之繼承人）及受贈妻曾文鴛鴦之承領公地二．八
    五七七甲，共計三．四Ｏ一八甲土地，依法不得征收，被告庚○○竟勾串前市長
    林金標舞弊，不顧台灣省政府四十三年二月十七日邀集有關機關會商結論，同意
    私立東海大學使用之公私土地改為一三八．六四七Ｏ甲，同年五月十一日台灣省
    政府令飭台中市政府遵照，而違反土地法第二百二十三條第一、二項、第二百零
    八條第一項之規定，擅將該校用地增至一四二甲餘，並將自訴人夫妻承領之土地
    一併納入其職務上所掌之「征收已放領公地等建東海大學土地清冊」，並於四十
    六年四月二十六日以四六府金地字第九七一八號公告撤銷承領證書，超額強行征
    收增至一百四十二甲餘移交該校，其所提出核准一百四十二甲餘土地之有關公文
    係經變造，被告庚○○觸犯刑法第二百十一條、第二百十三條之罪，前後行為概
    括，應依連續犯加重其刑。原審依自訴人所訴被告明知為不實之事項登載於職務
    上所掌之清冊內，而將自訴人承領之土地強行征收移交東海大學之事實，已於六
    十二年五月二十八日提起自訴，經第一審以被告罪嫌不足裁定駁回，自訴人不服
    ，一再抗告，台灣高等法院台中分院八十九年度上易字第二０九六號認本件並無
    刑事訴訟法第二百六十條規定各款情事，不得再行自訴，顯係枉法。又「被征收
    土地之所有權人，對於其土地之權利義務，於應征收之補償發給完竣時終止，在
    補償費未發給完竣以前，有繼續使用該土地之權」，土地法第二百三十五條第一
    項定有明文，另「需用土地人應俟補償地價及其他補償費發給完竣後，方得進入
    被征收土地內實施工作」，土地法第二百三十一條第一項亦有明文，而需用土地
    人即被告庚○○、丁○○、己○○、丙○○、甲○○、乙○○等六人相互勾結，
    均明知應發給補償地價及其他補償費未發給完竣以前，而進入自訴人夫妻所有土
    地內實施工作，足證意圖為自己或第三人不法之利益而竊佔自訴人夫妻之不動產
    ，係共犯刑法第三百二十條第二項、第三百二十一條第四項之竊佔罪。本件一再
    未經合法調查，且顯與事理有違，並有刑事訴訟法第四百二十二條第一項第一款
    原判決所憑之證物已證明其為偽造或變造者，所定得為再審之原因，對於同一案
    件，自得再行提起自訴云云。
二、按駁回自訴之裁定已確定者，非有刑事訴訟法第二百六十條各款情形之一，不得
對於同一案件再行自訴；又不得提起自訴而提起者，應諭知不受理之判決，刑事
    訴訟法第三百二十六條第四項、第三百三十四條定有明文。
三、經查：自訴人自訴被告庚○○前開犯行，業經原審法院於七十六年七月二十三日
    以七十六年度自字第一０五號、七十七年十一月五日以七十七年度自字第三一一
    號、八十年四月二十五日以七十九年度自字第六三七號、八十一年四月二十以八
    十年度自字第六三六號裁定駁回自訴，並分別經本院駁回其抗告而確定在案；另
    自訴人自訴被告丁○○、己○○前開犯行，亦經原審法院於八十二年八月三十一
    日以八十二年度自字第一Ｏ三號裁定駁回自訴，並經本院駁回其抗告而確定在案
    ；又自訴人自訴被告丙○○、甲○○、乙○○前開犯行，業經原審法院於八十六
    年八月三十日以八十五年度自字第一一二五號裁定駁回自訴，復經本院駁回其抗
    告確定在案，此有上開裁定書影本在卷可稽，並經本院調閱各該案卷查明屬實，
    本件自訴人於本件並未提出新事實或新證據，亦無刑事訴訟法第四百二十條第一
    項第一款、第二款、第四款或第五款所定得為再審之原因，乃就同一案件在原審
    法院重行起訴，依首揭說明，其自訴並不合法，原審為不受理判決之諭知，核無
    不合。自訴人上訴意旨，指摘原判決不當，非有理由，應予駁回，並不經言詞辯
    論為之。
四、據上論斷，應依刑事訴訟法第三百六十八條、第三百七十二條，判決如主文。
中      華      民      國      九十     年       三      月    二十    日
                                    臺灣高等法院臺中分院刑事第六庭
                                          審判長法  官  李  文  雄
                                                法  官  陳  嘉  雄
                                                法  官  龔  永  昆
右正本證明與原本無異。
如不服本判決應於收受送達後十日內向本院提出上訴書狀，其未述上訴之理由者並
得於提起上訴後十日內向本院補提理由書（均須按他造當事人之人數附繕本）。
                                                書記官  陳  麗  玉
中      華      民      國      九十     年       三      月    二十一  日
                                                                        Ｉ


司法院資訊處製作；財團法人民間司法改革基金會備份。
